【裁判字號】    97,上易,1178
【裁判日期】    970521
【裁判案由】    毒品危害防制條例
【裁判全文】
臺灣高等法院刑事判決                 97年度上易字第1178號
上  訴  人
即  被  告  甲○○
                    （另案於臺灣台北監獄執行中）
上列上訴人因毒品危害防制條例案件，不服臺灣士林地方法院97
年度易字第287號，中華民國97年3月31日第一審判決（起訴案號
：臺灣士林地方法院檢察署97年度毒偵字第153號），提起上訴
，本院判決如下：
    主  文
上訴駁回。
    理  由
一、依刑事訴訟法第350條、第361條、第362條、第367條規定，
    不服地方法院之第一審判決而上訴者，須提出上訴書狀，並
    應敘述具體理由，為上訴必備之程式；其所提出之書狀未敘
    述上訴理由，或僅曾以言詞陳述上訴理由者，均應於上訴期
    間屆滿後20日內補提理由書於第一審法院。第一審法院經形
    式審查，認逾期未補提上訴理由者，應定期間先命補正；逾
    期未補正者，為上訴不合法律上之程式，應以裁定駁回。倘
    已提出上訴理由，但所提非屬具體理由者，則由第二審法院
    以上訴不合法律上之程式，判決駁回。而所謂具體理由，必
    係依據卷內既有訴訟資料或提出新事證，指摘或表明第一審
    判決有何採證認事、用法或量刑等足以影響判決本旨之不當
    或違法，而構成應予撤銷之具體事由，始克當之（例如：依
    憑證據法則具體指出所採證據何以不具證據能力，或依憑卷
    證資料，明確指出所為證據證明力之判斷如何違背經驗、論
    理法則）；倘僅泛言原判決認定事實錯誤、違背法令、量刑
    失之過重或輕縱，而未依上揭意旨指出具體事由，或形式上
    雖已指出具體事由，然該事由縱使屬實，亦不足以認為原判
    決有何不當或違法者（例如：對不具有調查必要性之證據，
    法院未依聲請調查亦未說明理由，或援用證據不當，但除去
    該證據仍應為同一事實之認定），皆難謂係具體理由，俾與
    第二審上訴制度旨在請求第二審法院撤銷、變更第一審不當
    或違法之判決，以實現個案救濟之立法目的相契合，並節制
    濫行上訴，最高法院97年度台上字第892號判決意旨參照。
二、被告上訴意旨略稱：被告施用第二級毒品犯行，在被發覺前
    即向警方自首而受裁判，符合刑法第62條規定，然原審法院
    判處被告有期徒刑10月，似乎過重，被告會自首即是想脫離
    毒海不再吸食，請給予被告自新機會云云。經查，被告於其
    犯罪被發覺前，主動向警供承其有施用安非他命之情，業經
    原審審酌並依刑法第62條前段規定減輕其刑。且被告指摘原
    審量刑過重，係以其已知悔悟不再吸食毒品等空泛之詞請求
    輕判，而非指出原審量刑有何足以影響判決本旨之不當或違
    法之具體事由，揆諸前開說明，本件上訴不合法律程式，應
    予駁回，並不經言詞辯論為之。
三、應依刑事訴訟法第367條前段、第372條，判決如主文。
中    華    民    國    97    年    5    月    21   日
            刑事第十五庭審判長法  官  吳昭瑩
                              法  官  李釱任
                              法  官  蘇隆惠
以上正本證明與原本無異。
不得上訴。
                              書記官  吳玉華
中    華    民    國    97    年    5     月    22    日


司法院資訊處製作；財團法人民間司法改革基金會備份。
